臺灣臺南地方法院民事裁定
110年度小上字第14號
上  訴  人  楊金益
被上訴人    蔡和庭
上列當事人間請求侵權行為損害賠償事件，上訴人對於民國109
年11月30日本院臺南簡易庭109年度南小字第1616號第一審判決
提起上訴，本院裁定如下：
    主  文
上訴駁回。
第二審訴訟費用由上訴人負擔。
    理  由
一、按對於小額程序第一審裁判之上訴，非以其違背法令為理由
    ，不得為之，民事訴訟法第436條之24第2項定有明文。且依
    同法第436條之25規定，上訴狀應記載上訴理由，並表明原
    判決所違背之法令及其具體內容，以及依訴訟資料可認為原
    判決有違背法令之具體事實。又依同法第436條之32第2項準
    用同法第468條、第469條第1款至第5款之規定，判決不適用
    法規或適用不當者，為違背法令，而判決有同法第469條第1
    款至第5款情形之一者，為當然違背法令。是當事人對於小
    額程序之第一審判決提起上訴，如依民事訴訟法第468條規
    定，以第一審判決有不適用法規或適用法規不當為理由時，
    其上訴狀或理由書應有具體之指摘，並揭示該法規之條項或
    其內容，若係成文法以外之法則，應揭示該法則之旨趣，倘
    為司法院解釋或最高法院之判例，則應揭示該判解之字號或
    其內容，如以民事訴訟法第469條第1款至第5款所列情形為
    理由時，其上訴狀或理由書，應揭示合於該條款之事實，上
    訴狀或理由書如未依此項方法表明，或其所表明者，顯與上
    開法條規定之情形不相合時，又或上訴理由僅引用原審判決
    時之攻擊防禦方法，即難認為已對第一審判決之違背法令有
    具體之指摘，不得謂已合法表明上訴理由，其上訴亦難認為
    合法。又取捨證據認定事實，屬於事實審法院之職權，若其
    認定並不違背法令，即不許任意指摘其認定不當，以為上訴
    理由（最高法院28年度上字第1515號裁判意旨參照）。再按
    上訴不合法者，依同法第436條之32第2項準用第471條第1項
    、第444條第1項規定，法院毋庸命其補正，應逕以裁定駁回
    之。
二、上訴意旨略以：本件上訴人騎機車在慢車道，被上訴人所駕
    駛之營業計程車超速行駛、未注意車前狀況，更未保持隨時
    可以煞停之距離，自後追撞上訴人，致發生行車事故，其肇
    事責任應在被上訴人，原審判決竟認上訴人應負10分之6之
    肇事責任，已有未洽；另關於計程車損壞之計算方法，亦有
    未洽。原審適用法律錯誤，調查證據未完備，有違背法令之
    處。並聲明：1.原判決不利於上訴人之部分廢棄。2.上開廢
    棄部分，被上訴人之訴駁回。
三、經查，本件被上訴人於原審請求給付之訴訟標的金額為新臺
    幣（下同）7萬元，核其訴訟標的金額在10萬元以下，依民
    事訴訟法第436條之8第1項規定，本件應適用小額訴訟程序
    。則依前開說明，上訴人非以原判決違背法令為由不得提起
    上訴，且上訴理由須表明原判決所違背之法令及其具體內容
    ，暨依訴訟資料可認為原判決有違背法令之具體事實，始符
    合上訴程式。惟核其上訴理由，僅係就原判決事實認定之當
    否加以爭執，然並未具體指明原判決違反之法令條項及究竟
    違背何種內容之證據法則，即未具體指明原判決所違背法則
    之旨趣或內容，更未指明原判決所違反之法令條項或其內容
    及依訴訟資料有何判決違背法令之具體事實，參諸前開說明
    ，本件上訴人之上訴，難謂已對原判決有何違背法令之處為
    具體之指摘，其上訴自難認為合法，應予駁回。　　
四、本件小額事件之上訴既經駁回，第二審訴訟費用1,500元（
    即第二審裁判費）應由敗訴之上訴人負擔，爰確定如主文第
    2項所示。
五、據上論結，本件上訴為不合法，依民事訴訟法第436條之32
    第1項、第2項、第444條第1項前段、第95條、第78條、第43
    6條之19第1項，裁定如主文。
中　　華　　民　　國　　110 　年　　3 　　月　　 8  　日
                民事第二庭    審判長法　官　林福來
                                    法　官　王獻楠
                                    法　官　張玉萱
以上正本係照原本作成。
本件裁定不得抗告。
中　　華　　民　　國　　110 　年　　3 　　月　　9 　　日
                              書記官  鄭伊汝